臺灣彰化地方法院刑事判決　　　　　　　　　　　　　九十一年度訴字第二一一號
　　公　訴　人　臺灣彰化地方法院檢察署檢察官
　　被　　　告　甲○○
　　選任辯護人　楊振芳律師
右列被告因違反槍砲彈藥刀械管制條例案件，經檢察官提起公訴（九十一年度偵字第
一二號），本院判決如左：
    主  文
甲○○未經許可，寄藏可發射子彈具有殺傷力之改造手槍，累犯，處有期徒刑壹年陸
月，併科罰金新臺幣陸萬元，罰金如易服勞役，以新臺幣玖佰元即銀元佰元折算壹
日。扣案之改造手槍貳支（槍枝管制編號：0000000000號、000000
0000號；含彈匣貳個）、改造子彈貳拾伍顆均沒收。
    事  實
一、甲○○前於民國八十三年間，因違反肅清煙毒條例案件，經本院判處有期徒刑三
    年二月確定，迨八十五年十月八日縮短刑期假釋付保護管束，於八十六年十二月
    十一日縮短刑期假釋期滿執行完畢。猶不知悔改，明知可發射子彈具有殺傷力之
    改造手槍及具有殺傷力之改造子彈均係槍砲彈藥刀械管制條例所列管之槍枝、彈
    藥，未經許可，不得寄藏，竟仍基於寄藏具有殺傷力之改造手槍、改造子彈之犯
    意，於九十年十一月下旬某日，在彰化縣員林鎮○○路某電子遊藝場內，受綽號
    「矮子毛」之某不詳姓名年籍成年男子之委託，代為保管綽號「矮子毛」之男子
    所有之可發射子彈具有殺傷力之改造手槍二支（槍枝管制編號：0000000
    000號、0000000000號；含彈匣貳個）、具有殺傷力之改造子彈三
    十七顆（鑑驗試射十二顆，餘二十五顆），並隨即將上開具有殺傷力之改造手槍
    、改造子彈藏置於其位於彰化縣員林鎮○○里○○路○段七七六號二樓之二住處
    雜物間內，而未經許可，寄藏上開具有殺傷力之改造手槍、改造子彈。嗣於同年
    十二月二十五日下午四時三十分許，甲○○騎乘機車並將上開具有殺傷力之改造
    手槍、改造子彈放置於機車置物箱內欲攜往上開遊藝場歸還綽號「矮子毛」之男
    子，於行經彰化縣員林鎮○○里○○路、四維路口時，為警攔檢而查獲上情，並
    扣得上開具有殺傷力之改造手槍二支（含彈匣貳個）、改造子彈三十七顆（鑑驗
    試射十二顆，餘二十五顆）。
二、案經彰化縣警察局員林分局報請臺灣彰化地方法院檢察署檢察官偵查起訴。
    理  由
一、訊據被告甲○○對於右開事實坦承不諱，且經證人即查獲員警黃合田於偵查中到
    庭證述明確，並有取獲槍彈照片一幀、扣押物品清單二紙在卷可稽，復有改造手
    槍二支（含彈匣貳個）、改造子彈三十七顆（鑑驗試射十二顆，餘二十五顆）扣
    案可資佐證。而上開扣案之改造手槍、改造子彈經送請內政部警政署刑事警察局
    鑑驗結果，其中送鑑改造手槍二支（槍枝管制編號：0000000000號、
    0000000000號），認均係由仿ＢＥＲＥＴＴＡ廠半自動手槍製造之玩
    具手槍更換土造金屬槍管而成，機械性能良好，可擊發適用之子彈，均具殺傷力
    ，又送驗改造子彈三十七顆，均係由土造金屬彈殼加裝直徑九ｍｍ金屬彈頭而成
    之土造子彈，經取樣十二顆實際試射，均可擊發，認均具殺傷力，此有該局九十
    一年一月二日刑鑑字第二四二一二一號鑑驗通知書一份附卷為據。是被告之自白
    核與事實相符，堪可採信。本件事證明確，被告犯行足堪認定，應依法論科。
二、核被告所為，係犯槍砲彈藥刀械管制條例第十一條第四項之未經許可寄藏可發射
    子彈具有殺傷力之改造手槍、第十二條第四項之未經許可寄藏子彈罪。其為寄藏
    而持有上開具有殺傷力之改造手槍、改造子彈之低度行為，應為寄藏之高度行為
    所吸收，不另論罪。又被告同時寄藏具有殺傷力之改造手槍、改造子彈，係一行
    為觸犯數罪名，為想像競合犯，應依刑法第五十五條之規定，從一重即未經許可
    寄藏可發射子彈具有殺傷力之改造手槍罪處斷。查被告前於八十三年間，因違反
    肅清煙毒條例案件，經本院判處有期徒刑三年二月確定，迨八十五年十月八日縮
    短刑期假釋付保護管束，於八十六年十二月十一日縮短刑期假釋期滿執行完畢，
    有臺灣彰化地方法院檢察署刑案資料查註紀錄表、臺灣高等法院被告全國前案紀
    錄表足憑，其於受有期徒刑之執行完畢後，五年以內再犯本件有期徒刑以上之罪
    ，為累犯，應依刑法第四十七條之規定，加重其刑。爰審酌被告之品行、犯罪之
    動機、目的、手段，未經許可寄藏具有殺傷力之改造手槍、改造子彈對社會治安
    暨他人生命、身體、財產構成威脅之危害，且所寄藏之槍、彈為數非少，惟尚查
    無曾利用上開改造手槍、改造子彈加害他人生命、身體、財產之具體事證，及犯
    後坦承犯行，態度尚稱良好等一切情狀，量處如主文所示之刑，併科罰金部分並
    諭知易服勞役之折算標準，以資懲儆。
三、扣案之可發射子彈具有殺傷力之改造手槍二支（槍枝管制編號：0000000
    000號、0000000000號；含彈匣貳個）、具有殺傷力之改造子彈二
    十五顆（原扣得三十七顆，鑑驗試射十二顆），均係違禁物，應依刑法第三十八
    條第一項第一款之規定，併予宣告沒收。另鑑驗時取樣試射之具有殺傷力改造子
    彈十二顆，業經鑑驗試射耗損，所剩彈殼已失其殺傷力而非屬違禁物，爰不予宣
    告沒收，附此敘明。
據上論斷，應依刑事訴訟法第二百九十九條第一項前段，槍砲彈藥刀械管制條例第十
一條第四項、第十二條第四項，刑法第十一條前段、第五十五條、第四十七條、第四
十二條第二項、第三十八條第一項第一款，現行法規所定貨幣單位折算新臺幣條例第
二條，罰金罰鍰提高標準條例第二條，判決如主文。
本案經檢察官林映姿到庭執行職務。
中      華      民      國    九十一    年      四      月     十五     日
                                    臺灣彰化地方法院刑事第三庭
                                        法      官  陳  連  發
右正本證明與原本無異。
如不服本判決，應於判決送達後十日內向本院提出上訴狀( 須附繕本 )。
                                        法院書記官  張  木  松
中      華      民      國    九十一    年      四      月     十五     日
附錄論罪法條：槍砲彈藥刀械管制條例第十一條第四項、第十二條第四項。
槍砲彈藥刀械管制條例第十一條
未經許可製造、販賣或運輸彈藥者，處六月以上五年以下有期徒刑。
意圖供自己或他人犯罪之用，而犯前項之罪者，處一年以上七年以下有期徒刑，得併
科五萬元以下罰金。
未經許可無故持有、寄藏或意圖販賣而陳列彈藥者，處三年以下有期徒刑。
第一項及第二項之未遂犯罰之。
修正後
未經許可，製造、販賣或運輸第四條第一款所稱其他可發射金屬或子彈具有殺傷力之
各式槍砲者，處五年以上有期徒刑，併科新臺幣一千萬元以下罰金。
未經許可，轉讓、出租或出借前項所列槍砲者，處三年以上十年以下有期徒刑，併科
新臺幣七百萬元以下罰金。
意圖供自己或他人犯罪之用，而犯前二項之罪者，處無期徒刑或七年以上有期徒刑，
併科新臺幣一千萬元以下罰金。
未經許可，持有、寄藏或意圖販賣而陳列第一項所列槍砲者，處一年以上七年以下有
期徒刑，併科新臺幣七百萬元以下罰金。
第一項至第三項之未遂犯罰之。
槍砲彈藥刀械管制條例第十二條
未經許可製造、販賣或運輸刀械者，處一年以下有期徒刑。
意圖供自己或他人犯罪之用，而犯前項之罪者，處三年以下有期徒刑，得併科三萬元
以下罰金。
未經許可無故持有或意圖販賣而陳列刀械者，處六月以下期徒刑、拘役或三千元以下
罰金。
第一項及第二項之未遂犯罰之。
修正後
未經許可，製造、販賣或運輸子彈者，處一年以上七年以下有期徒刑，併科新臺幣五
百萬元以下罰金。
未經許可，轉讓、出租或出借子彈者，處六月以上五年以下有期徒刑，併科新臺幣三
百萬元以下罰金。
意圖供自己或他人犯罪之用，而犯前二項之罪者，處三年以上十年以下有期徒刑，併
科新臺幣七百萬元以下罰金。
未經許可，持有、寄藏或意圖販賣而陳列子彈者，處五年以下有期徒刑，併科新幣三
百萬元以下罰金。
第一項至第三項之未遂犯罰之。
